臺灣南投地方法院民事裁定
111年度家救字第25號
聲  請  人  張勝富  

兼上一人
法定代理人  張郁蓁  

代  理  人  劉瑩玲律師（法扶律師）
相  對  人  周宜信  

上列聲請人因與相對人間請求給付扶養費等事件，聲請訴訟救助
，本院裁定如下：
    主    文
本件准予訴訟救助。
    理    由
一、按當事人無資力支出訴訟費用者，法院應依聲請，以裁定准
    予訴訟救助。但顯無勝訴之望者，不在此限。法院認定前項
    資力時，應斟酌當事人及其共同生活親屬基本生活之需要。
    民事訴訟法第107條定有明文。次按，經財團法人法律扶助
    基金會之分會准許法律扶助之無資力者，其於訴訟或非訟程
    序中，向法院聲請訴訟救助時，除顯無理由者外，應准予訴
    訟救助，不受民事訴訟法第108條規定之限制。法律扶助法
    第63條亦定有明文。再按，家事事件法就費用之徵收及負擔
    等項並無規定，其中家事訴訟事件準用民事訴訟法之規定（
    該法第51條規定），固得準用民事訴訟法關於訴訟救助之規
    定，惟家事非訟事件，僅於該法第97條規定準用非訟事件法
    ，而非訟事件法對訴訟救助則漏未規範，自應類推適用民事
    訴訟法第107條以下有關訴訟救助之規定（最高法院101年度
    第7次民事庭會議決議參照）。
二、聲請意旨略以：聲請人與相對人間請求給付扶養費等事件，
    因聲請人無資力支出訴訟費用，乃申請法律扶助，並經財團
    法人法律扶助基金會南投分會審查准予扶助在案，為此聲請
    訴訟救助等語。
三、經查，聲請人主張之上開事實，業據其提出戶籍謄本、聲請
    人之全國財產稅總歸戶財產查詢清單、109年度綜合所得稅
    各類所得資料清單、財團法人法律扶助基金會南投分會准予
    扶助證明書等件影本為證，並有財團法人法律扶助基金會南
    投分會111年7月18日投扶投字第1110000097號函檢送之法律
    扶助申請書、申請人資力審查詢問表、審查表、聲請人張郁
    蓁中華民國身分證正反面影本、財政部中區國稅局南投分局
    109年度綜合所得稅各類所得資料清單、全國財產稅總歸戶
    財產查詢清單、聲請人現戶全戶戶籍謄本等件影本在卷；另
    經本院依職權查詢聲請人之110年度所得、勞保資料，有稅
    務電子閘門財產所得調件明細表、勞保局被保險人投保資料
    查詢附卷可參；復經本院依職權調取本院111年度家親聲字
    第111號給付扶養費等事件卷宗，為形式審查之結果，聲請
    人之聲請，非顯無勝訴之望；復查無不符法律扶助之事實，
    自堪信聲請人之主張為真實。則參諸前揭規定，聲請人聲請
    本件訴訟救助，於法並無不合，應予准許。
四、依家事事件法第97條，民事訴訟法第107條第1項前段，法律
    扶助法第63條，裁定如主文。
中　　華　　民　　國　　111 　年　　7 　　月　　29　　日
                家事法庭    法　官　黃立昌
以上正本係照原本作成。
如對本裁定抗告須於裁定送達後10日內向本院提出抗告狀，並繳
納抗告費新臺幣1,000元。
中　　華　　民　　國　　111 　年　　8 　　月　　2　　日
                            書記官